# 未签订合同可否确定劳务收入

提问人：dreamerealist 时间：2012-11-12 21:52:43
一公司主要业务是为关联方提供研究开发服务，合同和条款已大致上拟定，但未签订合同。但已投入人力资源进行研发活动。
现在头疼一问题：是否能确认收入？

回答人：chenyiwei
这还是对未来经济利益流入可能性的判断和可计量性的估计问题。一般认为，在没有合同保障的情况下，作出这样的估计是缺乏适当的基础的，因此确认收入很可能是不恰当的。